【裁判字號】    99,審訴,201
【裁判日期】    990416
【裁判案由】    毒品危害防制條例
【裁判全文】
臺灣桃園地方法院刑事判決             99年度審訴字第201號
公  訴  人  臺灣桃園地方法院檢察署檢察官
被      告  甲○○
上列被告因違反毒品危害防制條例案件，經檢察官提起公訴（98
年度毒偵字第5208號），嗣於本院準備程序進行中，被告就被訴
事實為有罪之陳述，經本院告知簡式審判程序意旨，並聽取當事
人之意見後，本院合議庭裁定由受命法官獨任依簡式審判程序審
理，並判決如下：
    主  文
甲○○施用第一級毒品，處有期徒刑柒月；又施用第二級毒品，
處有期徒刑參月，扣案玻璃球吸食器壹個沒收。應執行有期徒刑
捌月，扣案玻璃球吸食器壹個沒收。
    事  實
一、甲○○前於民國87年間，因施用一級毒品案件，經本院以87
    年度毒聲字第12 69 號裁定送觀察、勒戒後，因認有繼續施
    用毒品傾向，經本院以87年度毒聲字第1641號裁定令入戒治
    處所施以強制戒治，嗣經本院裁定停止戒治、撤銷停止戒治
    後，於89年5 月27日執行完畢，並經臺灣桃園地方法院檢察
    署檢察官以89年度戒偵字第535 號為不起訴處分確定。又於
    前開強制戒治執行完畢後5 年內之89年12月15日，因施用一
    級毒品案件，經本院以90年度毒聲字第2611號裁定令入戒治
    處所施以強制戒治，於92年3 月10日停止戒治併付保護管束
    出所，於92年5 月19日保護管束期滿、停止戒治未經撤銷，
    強制戒治視為執行完畢，該次犯行並經本院以91年度訴字第
    978 號判決判處有期徒刑6 月確定，於93年3 月13日期滿執
    行完畢（於本案不構成累犯）。詎仍不知戒除毒癮，復基於
    施用第一級毒品海洛因及第二級毒品甲基安非他命之犯意，
    於98年10月21日某時，在其桃園縣八德市○○路991 巷58弄
    76衖2 號3 樓前居處內，分別以針筒注射方式施用海洛因及
    以玻璃球吸食器燒烤方式施用甲基安非他命各1 次。嗣於98
    年10月21日晚間10時許，在上址為警查獲，並扣得其所有供
    （非專供）施用甲基安非他命所用之玻璃球吸食器1 個。
二、案經桃園縣政府警察局大溪分局報告臺灣桃園地方法院檢察
    署檢察官偵查起訴。
    理  由
一、本案被告甲○○所犯之罪，並非法定刑為死刑、無期徒刑或
    最輕本刑3 年以上有期徒刑之罪，亦非高等法院管轄第一審
    之案件，而被告於準備程序中就被訴事實已為有罪之陳述，
    經本院告知簡式審判程序之旨，並聽取當事人之意見後，本
    院合議庭乃依刑事訴訟法第273 條之1 第1 項規定，裁定由
    受命法官獨任進行簡式審判程序，合先敘明。
二、上揭事實，業據被告甲○○於本院審理時坦承不諱，而被告
    為警查獲後所採集之尿液檢體，經送請台灣檢驗科技股份有
    限公司以酵素免疫分析法初步檢驗，再佐以氣相層析質譜儀
    分析法確認檢驗結果均呈鴉片類及安非他命類陽性反應，此
    有桃園縣政府警察局大溪分局被採尿液人尿液暨毒品真實姓
    名與尿液、毒品編號對照表及上開公司出具之濫用藥物檢驗
    報告各1 紙附卷可稽，此外，復有被告所有供（非專供）施
    用甲基安非他命所用之玻璃球吸食器1 個扣案可佐，足認被
    告上開任意性之自白與事實相符，堪以採信。又按毒品危害
    防制條例於92年7 月9 日修正公布，自93年1 月9 日施行，
    而依修正後之規定，僅限於「初犯」及「5 年後再犯」2 種
    情形，始應先經觀察、勒戒或強制戒治程序。倘被告於5 年
    內已再犯，經依法追訴處罰，縱其第3 次（或第3 次以上）
    再度施用毒品之時間，在初犯經觀察、勒戒或強制戒治執行
    完畢釋放後5 年以後，已不合於「5 年後再犯」之規定，且
    因已於「5 年內再犯」，顯見其再犯率甚高，原實施觀察、
    勒戒或強制戒治，已無法收其實效，即應依該條例第10條規
    定處罰；又所謂5 年戒斷期間之計算，係指相鄰之前後2 次
    施用毒品時間之間隔而言，非可飛躍自初次起算其5 年期間
    （最高法院95年度第7 次、97年度第5 次刑事庭會議決議及
    最高法院95年度台非字第65號判決參照）。經查，本件被告
    於前案強制戒治執行完畢（89年5 月27日）後5 年內之89年
    12月15日，即再因施用一級毒品案件，經本院以91年度訴字
    第978 號判決判處有期徒刑6 月確定，此有臺灣高等法院被
    告前案紀錄表1 份在卷足憑，是本件被告施用第一、二級毒
    品犯行雖已於前案強制戒治執行完畢後5 年後，惟因其已於
    5 年內再犯，依上開說明，仍應追訴處罰。綜上，本件事證
    明確，被告犯行堪以認定，應依法論科。
三、核被告甲○○所為，係犯毒品危害防制條例第10條第1 項之
    施用第一級毒品罪及同條第2 項之施用第二級毒品罪。被告
    施用第一、二級毒品前持有第一、二級毒品之低度行為，應
    為其施用之高度行為所吸收，均不另論罪。被告上開所犯之
    2 罪間，犯意各別，行為互殊，應分論併罰。爰審酌被告犯
    後坦承犯行而態度良好、施用毒品係戕害自身健康，對他人
    並不生重大危害等一切情狀，分別量處如主文所示之刑，並
    定其應執行之刑。至扣案之玻璃球吸食器1 個，係被告所有
    供（非專供）施用甲基安非他命所用之物，業據被告供承在
    卷，應依刑法第38條第1 項第2 款宣告沒收之。另扣案夾鍊
    袋共1095個，雖均係被告所有，但皆為其服用其他藥物所用
    ，與本案無關，業據被告供陳在卷，自不得於此為沒收之宣
    告，附此敘明。
據上論斷，應依刑事訴訟法第273 條之1 第1 項、第299 條第1
項前段，毒品危害防制條例第10條第1 項、第2 項，刑法第11條
前段、第38條第1 項第2 款、第51條第5 款，判決如主文。
本案經檢察官黃怡菁到庭執行職務。
中    華    民    國    99    年    4     月    16    日
                        刑事庭  法  官  鍾雅蘭
以上正本證明與原本無異。
如不服本判決，應於判決送達後10日內向本院提出上訴狀（應附
繕本），其未敘述上訴理由者，應於上訴期間屆滿後20日內補提
理由書狀於本院，上訴於臺灣高等法院。
                                書記官  何伊羚
中    華    民    國    99    年    4     月    16    日
附錄本案論罪科刑依據之法條：
毒品危害防制條例第10條
施用第一級毒品者，處6 月以上5 年以下有期徒刑。
施用第二級毒品者，處3 年以下有期徒刑。

司法院資訊處製作；財團法人民間司法改革基金會備份。
